【裁判字號】    97,聲,2021
【裁判日期】    970918
【裁判案由】    聲請定其應執行刑
【裁判全文】
臺灣臺北地方法院刑事裁定              97年度聲字第2021號
聲  請  人  臺灣臺北地方法院檢察署檢察官
受  刑  人  甲○○
上列聲請人因受刑人數罪併罰有二裁判以上，聲請定其應執行之
刑（九十七年度執聲字第一二三一號），本院裁定如下：
    主  文
甲○○所犯如附表編號一至三所示之罪刑，應執行有期徒刑壹年
，如易科罰金以銀元佰元即新臺幣玖佰元折算壹日。
    理  由
一、聲請意旨略以：受刑人甲○○因犯毒品危害防制條例等罪，
    先後經判決確定如附表，應依刑法第五十三條、第五十一條
    第五款規定定其應執行之刑，爰依刑事訴訟法第四百七十七
    條第一項聲請法院裁定。
二、按裁判確定前犯數罪者，併合處罰之；數罪併罰，有二裁判
    以上者，依刑法第五十一條之規定，定其應執行之刑，刑法
    第五十條、第五十三條分別定有明文。
三、查受刑人行為後，刑法部分條文於民國九十四年二月二日經
    總統公布修正，並自九十五年七月一日起施行。而現行刑法
    第二條第一項規定，行為後法律有變更者，適用行為時之法
    律，但行為後之法律有利於行為人者，適用最有利於行為人
    之法律。此條規定係規範行為後法律變更所生新舊法律比較
    適用之準據法，本身尚無新舊法比較之問題，於新法施行後
    ，應一律適用新法第二條第一項之規定。本件受刑人甲○○
    於裁判確定前所犯之數罪，均係九十五年七月一日之前所犯
    ，而修正前刑法第五十一條規定：「數罪併罰，分別宣告其
    罪之刑，依左列各款定其應執行者」，該條第五款並規定：
    「宣告多數有期徒刑者，於各刑中之最長期以上，各刑合併
    之刑期以下，定其刑期。但不得逾二十年」；修正後刑法第
    五十一條第五款則規定：「宣告多數有期徒刑者，於各刑中
    之最長期以上，各刑合併之刑期以下，定其刑期。但不得逾
    三十年」。故比較新舊法之結果，以修正前刑法第五十一條
    第五款之規定較有利於行為人，依刑法第二條第一項前段之
    規定，應依修正前刑法第五十一條第五款規定，定其應執行
    之刑。
四、查受刑人甲○○因犯如附表所示之毒品危害防制條例等罪，
    經本院先後判處如附表所示之刑，並均分別確定在案。茲檢
    察官聲請定其應執行之刑，本院審核相關資料後，認受刑人
    如附表所示之犯行，確係在前開判決確定前所犯，聲請人之
    聲請為正當，應定其應執行之刑。次按，修正前刑法第四十
    一條第一項前段規定：「犯最重本刑為五年以下有期徒刑以
    下之刑之罪，而受六個月以下有期徒刑或拘役之宣告，因身
    體、教育、職業、家庭之關係或其他正當事由，執行顯有困
    難者，得以（銀元）一元以上三元以下折算一日，易科罰金
    。」。再依廢止前罰金罰鍰提高標準條例第二條規定（現已
    刪除），「易科罰金之折算標準應就原定數額提高為一百倍
    折算一日」，是修法前之易科罰金折算標準，應以銀元一百
    元至三百元即新臺幣三百元至九百元折算為一日。惟修正後
    刑法第四十一條第一項前段修正為：「犯最重本刑為五年以
    下有期徒刑以下之刑之罪，而受六個月以下有期徒刑或拘役
    之宣告者，得以新臺幣一千元、二千元或三千元折算一日，
    易科罰金。」。再者，修正前刑法第四十一條第二項規定：
    「併合處罰之數罪，均有前項情形，其應執行之刑逾六月者
    ，亦同。」；惟修正後同條第二項規定：「前項規定於數罪
    併罰，其應執行之刑未逾六月者，亦適用之。」，是修正前
    併合處罰之數罪，若均符合易科罰金之要件，縱應執行之刑
    逾有期徒刑六月，亦得易科罰金，但修正後應執行之刑逾有
    期徒刑六月時，不得易科罰金；故比較新舊法之結果，以修
    正前刑法第四十一條之規定較有利於行為人，依刑法第二條
    第一項前段之規定，應依修正前刑法第四十一條第一項前段
    、第二項、廢止前罰金罰鍰提高標準條例第二條規定，諭知
    易科罰金之折算標準。
五、依刑事訴訟法第四百七十七條第一項，刑法第二條第一項前
    段、第五十三條、修正前刑法第五十一條第五款、第四十一
    條第一項前段、第二項，廢止前罰金罰鍰提高標準條例第二
    條，現行法規所定貨幣單位折算新臺幣條例第二條，裁定如
    主文。
中    華    民    國    97    年    9     月    18    日
                  刑事第十八庭          法  官  游士珺
上正本證明與原本無異。
如不服本裁定，應於裁定送達後5日內向本院提出抗告狀。
                                        書記官  林素霜
中    華    民    國    97    年    9     月    19    日
受刑人甲○○定應執行之刑案件一覽表
┌───────┬────────┬────────┬────────┐
│編      號    │       1.       │       2.       │       3.       │
├───────┼────────┼────────┼────────┤
│  罪      名  │毒品危害防制條例│毒品危害防制條例│毒品危害防制條例│
├───────┼────────┼────────┼────────┤
│  宣  告  刑  │有期徒刑3月，如 │有期徒刑5月，如 │有期徒刑6月，如 │
│              │易科罰金以銀元30│易科罰金以銀元30│易科罰金以銀元30│
│              │0元即新台幣900元│0元即新台幣900元│0元即新台幣900元│
│              │折算1日。       │折算1日。       │折算1日。       │
├───────┼────────┼────────┼────────┤
│  犯 罪 日 期 │92年6月27日     │92年4月下旬至93 │93年4月20日     │
│              │                │年4月20日       │                │
├───────┼────────┼────────┼────────┤
│偵查（自訴）機│臺北地檢93年度毒│臺北地檢93年度毒│臺北地檢93年度偵│
│關年度案號    │偵緝字第73號    │偵緝字第73號    │字第12026號     │
├──┬────┼────────┼────────┼────────┤
│最後│法院    │臺北地方法院    │臺北地方法院    │臺北地方法院    │
│事實├────┼────────┼────────┼────────┤
│審  │案號    │97年度易緝字第78│97年度易緝字第78│97年度訴緝字第81│
│    │        │號              │號              │號              │
│    ├────┼────────┼────────┼────────┤
│    │判決日期│97年6月24日     │97年6月24日     │97年6月24日     │
├──┼────┼────────┼────────┼────────┤
│確  │法院    │臺北地方法院    │臺北地方法院    │臺北地方法院    │
│定  ├────┼────────┼────────┼────────┤
│判  │案號    │97年度易緝字第78│97年度易緝字第78│97年度訴緝字第81│
│決  │        │號              │號              │號              │
│    ├────┼────────┼────────┼────────┤
│    │確定日期│97年7月14日     │97年7月14日     │97年7月14日     │
├──┴────┼────────┼────────┼────────┤
│附註          │臺北地檢97年度執│臺北地檢97年度執│臺北地檢97年度執│
│              │字第4613號（編號│字第4613號（編號│字第4613號（編號│
│              │1.至2.已定應執行│1.至2.已定應執行│1.至3.定執行刑）│
│              │有期徒刑7月，如 │有期徒刑7月，如 │                │
│              │易科罰金以銀元  │易科罰金以銀元  │                │
│              │300元即新台幣900│300元即新台幣900│                │
│              │元折算1日）（編 │元折算1日）（編 │                │
│              │號1.至3.定執行刑│號1.至3.定執行刑│                │
│              │）              │）              │                │
└───────┴────────┴────────┴────────┘


司法院資訊處製作；財團法人民間司法改革基金會備份。
